【裁判字號】    98,上訴,379
【裁判日期】    990622
【裁判案由】    違反槍砲彈藥刀械管制條例等
【裁判全文】
臺灣高等法院臺南分院刑事判決         98年度上訴字第379號
上  訴  人
即  被  告  丁○○
選任辯護人  唐淑民律師
            蕭道隆律師
上列上訴人因違反槍砲彈藥刀械管制條例等案件，不服臺灣嘉義
地方法院97年度重訴字第1號中華民國98年2月27日第一審判決（
起訴案號：臺灣嘉義地方法院檢察署96年度偵字第9552號），提
起上訴，本院判決如下：
    主  文
原判決關於非法製造可發射子彈具殺傷力之槍枝、非法製造子彈
暨定執行刑部分，均撤銷。
丁○○犯非法製造可發射子彈具殺傷力之槍枝罪，處有期徒刑陸
年陸月，併科罰金新臺幣拾萬元，罰金如易服勞役，以新臺幣壹
仟元折算壹日。扣案之改造仿轉輪手槍壹支（槍枝管制編號0000
000000）、游標卡尺壹支、鑽頭玖支，固定式老虎鉗壹台、挫刀
玖支、砂紙肆張、砂輪片參片，均沒收。
又犯非法製造子彈罪，處有期徒刑壹年陸月，併科罰金新臺幣陸
萬元，罰金如易服勞役，以新臺幣壹仟元折算壹日。扣案之火藥
壹盒、直徑8.1mm塑膠彈頭非制式子彈壹顆、前項之游標卡尺壹
支，鑽頭玖支、固定式老虎鉗壹台、挫刀玖支、砂紙肆張、砂輪
片參片，均沒收。
其餘上訴駁回（販賣第二級毒品部分）。
上開撤銷改判所處之刑與上訴駁回部分所處之刑，應執行有期徒
刑拾陸年，併科罰金新臺幣拾伍萬元，罰金如易服勞役，以新臺
幣壹仟元折算壹日。扣案之改造仿轉輪手槍壹支（槍枝管制編號
0000000000）、火藥壹盒、直徑8.1mm塑膠彈頭非制式子彈壹顆
、游標卡尺壹支、鑽頭玖支，固定式老虎鉗壹台、挫刀玖支、砂
紙肆張、砂輪片參片，均沒收。
    事  實
一、丁○○明知可發射子彈具有殺傷力之改造槍枝、可供槍枝使
    用之子彈，係屬槍砲彈藥刀械管制條例第4條第1項第1款、
    第2款所列之管制物品，非經中央主管機關之許可，均不得
    製造及持有之，竟為下列行為：
（一）基於製造槍枝之犯意，於96年8月間至96年12月11日為警
      查獲期間之某時，在其位嘉義縣中埔鄉富收村興化23-3
      4號住處，以鑽孔機、電動鑽孔機各1台、鑽頭9支、游標
      卡尺1支、固定式老虎鉗1台、挫刀9支、砂紙4張、砂輪片
      3片等工具，將其於96年間自嘉義市家樂福夜市購得之不
      具殺傷力之仿轉輪手槍（槍枝管制編號0000000000），車
      通金屬槍管內阻鐵，改造為可發射子彈具有殺傷力之槍枝
      。
（二）另基於製造子彈之犯意，於96年12月11日為警查獲前某時
      ，在嘉義縣中埔鄉富收村興化23-34號住處，將購入之
      空彈殼及火藥1盒，以鑽孔機、電動鑽孔機、鑽頭9支、游
      標卡尺1支、固定式老虎鉗1台、挫刀9支、砂紙4張、砂輪
      片3片等工具，將空彈殼填充火藥，製造成直徑8.0 mm金
      屬彈頭具有殺傷力之非制式子彈1顆（經試射擊發，只餘
      彈殼），及直徑8.1mm塑膠彈頭不具殺傷力之非制式子彈1
      顆。
二、丁○○復明知毒品危害防制條例明定第二級毒品安非他命不
    得販賣，竟意圖營利，基於販賣第二級毒品安非他命之犯意
    ，以門號0000000000號行動電話作為對外聯絡工具，分別起
    意為下列行為：
（一）於96年9月27日早上7時許，由林俊璋（綽號：「三角仔」
      ），先以0000000000號行動電話，撥打0000000000號行動
      電話與丁○○聯絡購買毒品事宜，嗣林俊璋或以上開電話
      ，或使用0000000000號行動電話，與丁○○互為聯絡，最
      後1次於同日（27日）上午7時43分19秒，林俊璋以000000
      0000號行動電話，撥打0000000000號行動電話與丁○○聯
      絡後，丁○○在嘉義縣中埔鄉後庄某處，將安非他命1小
      包交予林俊璋，並向林俊璋收取新臺幣（下同）1000元，
      而販賣第二級毒品。
（二）又於96年10月16日晚上，程志翔（綽號：阿祥）以（05）
      0000000號電話及0000000000號行動電話，撥打000000000
      0號行動電話與丁○○聯絡買賣毒品事宜多次，最後1次於
      當日（16日）晚上22時8分51秒，丁○○以0000000000號
      行動電話撥打0000000000號行動電話與程志翔聯絡後，丁○○在嘉義縣中埔鄉富收村某處，將安非他命1小包交付
      予程志翔，並向程志翔收取1000元，而販賣第二級毒品。
三、嗣經警對於丁○○所使用之上開行動電話實施通訊監察後，
    於96年12月11日上午11時25分許，持臺灣嘉義地方法院搜索
    票在丁○○位於嘉義縣中埔鄉富收村興化23-34號住處查
    獲，並扣得改造仿轉輪手槍壹支（槍枝管制編號0000000000
    ）、火藥1盒、鑽孔機、電動鑽孔機各1台、鑽頭9支、游標
    卡尺1支、固定式老虎鉗1台、挫刀9支、砂紙4張、砂輪片3
    片，以及改造手槍半成品4支、改造手槍滑套2支、彈匣6個
    、仿WALTHER廠PPK／S型半自動手槍1支（槍枝管制編號0000
    000000）、空氣槍1支（槍枝管制編號0000000000）、底火9
    盒、鋼珠1包、可固定式扳手3支、尖嘴鉗2支、十字螺絲起
    子1支、安非他命吸食器1個、殘渣分裝袋24個、本票（已開
    據）13張、筆記本1本、本票影本（已開據）1張、資料表3
    張、本票（空白）2本等物。
四、案經臺南縣警察局移送臺灣嘉義地方法院檢察署檢察官偵查
    起訴。
    理  由
壹、程序事項：
一、審判範圍：
（一）原判決關於被告非法持有可發射子彈具殺傷力之槍枝、非
      法持有子彈、非法持有槍砲之主要組成零件及非法持有刀
      械等四罪，當事人均未上訴，已經確定，有被告上訴理由
      書卷可稽（本院卷一第12頁），本件自應就被告提起上訴
      之「非法製造可發射子彈具殺傷力之槍枝罪」、「非法製
      造子彈罪」及「販賣第二級毒品二罪」等四罪，予以審判
      ，合先敘明。
（二）又本件「起訴書」係起訴被告「製造」直徑「8.0mm」土
      造子彈1顆，及另行「持有」「90制式子彈6顆」（實係直
      徑9mm制式子彈5顆，及直徑8.9mm非制式子彈1顆，詳如後
      述），嗣經原審檢察官以97年度蒞字第1866號補充理由書
      （原審卷第119-120頁），補充更正犯罪事實及所犯法條
      為：被告「製造」直徑8.0mm及「8.9mm」非制式子彈2顆
      ，及「持有」「直徑9mm制式子彈5顆」等情。而原判決除
      認被告「持有」上開直徑「9mm制式子彈5顆」外（此部分
      已經原審判處罪刑定確定，見原判決犯罪事實一之（二）
      第3行），亦判決被告另行「製造」直徑8.0mm（原起訴製
      造部分）及直徑「8.9mm」（原起訴持有，嗣更正為製造
      部分）等非制式子彈（見原判決犯罪事實一之（五）第4
      行），並認被告「製造」上開直徑「8.9mm」非制式子彈
      部分（原起訴持有），與起訴之「製造」直徑「8.9mm」
      非制式子彈，係同時同地接續為之，屬接續犯之實質上一
      罪，而併予審判。查本件檢察官既已起訴被告「持有」該
      直徑「8.9mm」非制式子彈1顆，而製造子彈後之持有子彈
      行為，係屬階段行為，檢察官起訴被告「持有」該直徑「
      8.9mm」非制式子彈之犯行（嗣更正為製造子彈），與原
      審判決被告「製造」該直徑「8.9mm」非制式子彈犯行間
      ，既有吸收犯之實質上一罪之關係，則原審判決被告「製
      造」該直徑「8.9mm」非制式子彈1顆子彈部分（原起訴持
      有，嗣更正為製造），本屬檢察官起訴「持有」該子彈之
      起訴範圍內，至檢察官之補充理由書更正被告「持有」該
      子彈為「製造」子彈，既均在起訴範圍內，自僅係促使法
      院注意，並非撤回起訴後，再追加起訴，附此說明。又原
      審既已認定被告「製造」該直徑「8.9mm」非制式子彈1顆
      ，與起訴之製造直徑「8.0mm」非制式子彈1顆，有接續犯
      之實質上一罪關係，而被告「製造」子彈部分，又經被告
      提起上訴，則被告「製造」（含持有）該直徑「8.9mm」
      非制式子彈1（原起訴持有，嗣更正為製造，原審亦判處
      製造者），自屬上訴審判範圍，併予說明。
（三）起訴書係起訴被告基於販賣第二級毒品安非他命之犯意，
      「自96年4、5月間起」，以門號0000000000號電話作為對
      外聯絡工具，於如（起訴書附表）示之地點（林俊璋部分
      ：嘉義縣中埔鄉後庄某7-11；程志翔部分：嘉義市或嘉義
      縣）、金額（每次1000元），販賣安非他命予程志翔、林
      俊璋多次等情。雖其起訴書所敘之犯罪時間及次數，稍嫌
      簡略，尚有不明，然檢察官已於原審提出補充理由書（原
      審卷第222頁），限縮此部分犯罪事實為：
     （一）於「96年9月27日」19時45分許，在嘉義縣中埔鄉後
           庄某處，以每1小包（即1「張」）新台幣1000元之
           對價，販賣1小包第二級毒品安非他命予林俊璋1次
           。
     （二）於「96年10月16日」22時10分許，在嘉義縣中埔鄉
           富收村某處，以每1小包（即1「張」）新台幣1000
           元之對價，販賣2小包第二級毒品安非他命予林俊璋
           1次。
      檢察官既以補充理由書具體敘明此部分之起訴範圍，自應
      以此為法院之審判範圍，原審就此起訴範圍，予以判決，
      經被告提起上訴，本院自應就此上訴範圍予以審判。
二、證據能力：
（一）被告丁○○及其辯護人主張證人「程志翔、林俊璋」於警
      訊及偵查中之陳述，均係被告以外之人於審判外之陳述，
      無證據能力。惟查：
    1.按被告以外之人於偵查中向檢察官所為之陳述，除顯有不
      可信之情況外，得為證據。刑事訴訟法第159條之1第2項
      定有明文。查本件「證人程志翔、林俊璋」於偵查中向檢
      察官所為之陳述「均經依法具結」，復經被告及其辯護人
      於原審審理時行使詰問權，而審酌證人程志翔於原審審理
      時陳稱伊於檢察官做筆錄時並未受到強暴脅迫，其陳述均
      出於自由意志等情（原審卷第176頁），證人林俊璋於原
      審審理時雖陳稱伊於檢察官做筆錄時因吃抗憂鬱症的藥，
      頭暈而神智不太清楚等情（原審卷第246頁），然查其偵
      查筆錄，並未有林俊璋向檢察官反應有身體狀況異常之記
      載，且證人林俊璋對檢察官所問問題之回答，均能切題且
      內容詳細完整，又於電話監聽譯文及偵查筆錄上簽名、蓋
      指印，並無異狀，因認上開證人於偵查中之陳述，均無顯
      不可信之情況，而具證據能力。
    2.至證人「程志翔、林俊璋」於警訊時所為之陳述，既屬被
      告以外之人於審判外之言詞陳述，復無符合法律規定有證
      據能力之情形，依刑事訴訟法第159條第1項之規定，均無
      證據能力。惟按被告以外之人於警訊時所為之陳述，若僅
      援為檢驗其偵審程序中之證詞與其先前陳述是否一致時，
      即無上開傳聞法則之適用，於該等情形仍得作為證據（最
      高法院94年度臺上字第6881號判決參照）。即上開證人於
      警訊中之陳述，雖不得作為認定被告成立犯罪與否之證據
      ，惟仍得作為檢驗渠等於偵審程序中證詞憑信性之彈劾證
      據，附此說明。
（二）被告及其辯護人雖辯稱：「偵查佐乙○○前搜索時，除帶
      走扣押清單所列之物品外，尚查扣被告所有之包包及包包
      內之支票，並交付一紙名片，告知交保後，再持名片去找
      他要回包包，且於搜索過程中一再告知全部認罪，方可順
      利獲得交保處分，故而被告於偵查中始會坦承莫須有之罪
      名（改造槍彈）」等情，並提出偵查佐乙○○之名片1張
      為證（本院卷一第74-75頁）。惟查，被告於偵查中已明
      確供稱：「警訊筆錄實在，警察沒有用不法手段詢問，都
      是被告自由陳述」等情，有偵查筆錄可稽（偵查卷第6頁
      ），於原審羈押庭時被告亦未提及此事，亦有原審訊問筆
      錄可稽（96年度聲羈字第258號第5-9頁），而於原審97
      年12月9日審判期日，審判長又問被告於警詢、偵查中有
      無遭受強暴、脅迫、利誘、詐欺、刑求等不正方法取供？
      被告亦當庭答稱：「當時陳述可能神智筆較不清楚，但均
      是出於我自由意志所陳述」等情，有原審審判筆錄可稽（
      原審卷第277-278頁），仍無所謂警方於搜索過程中一再
      告知全部認罪，方可順利獲得交保等情事。且證人（即詢
      問及搜索之偵查佐）乙○○已於本院具結證稱：「於製作
      好警詢筆錄後，要移送嘉義地檢署，我才將名片交給被告
      ，因為被告沒有敘述清楚槍枝來源，給被告名片是被告說
      要提供槍枝來源，當天所查扣的東西都交付嘉義地檢署贓
      物庫了，當天也沒有謝謝被告讓我的業績很飽了，出去要
      請被告吃頓飯，當天製作槍彈筆錄時，也沒有向被告說就
      隨便承認了，檢察官才會讓被告交保，訊問被告時，並無
      用強暴、脅迫、利誘、詐欺或其他不正方法」等情（本院
      卷二第212頁及反面），與被告於警詢時僅供出槍枝來源
      者之綽號，並未供出真實姓名等情（警卷第9頁），相互
      符合，而本件扣得本票、筆記本、本票影本、資料表等物
      ，亦有扣押物品目錄表及扣押物品清單可稽（警卷第18頁
      、原審卷第5頁），並無所謂包包或支票，足認證人乙○○證言屬實，被告空言辯解警方說就隨便承認了，檢察官
      才會讓被告交保等情，並無足採，被告之警詢及偵查自白
      ，既係基於其自由意志所為，自均有證據能力。
（三）被告及其辯護人於言詞辯論終結前除抗辯上開證據無證據
      能力外，對於卷附其餘各傳聞證據之證據能力，均未聲明
      異議，本院審酌該等傳聞證據作成時之情況，認無顯不適
      當之情形，故採納上開證據方法，尚無礙於被告及其辯護
      人於程序上之彈劾詰問權利，而認證據資料合於刑事訴訟
      法第159條之4、之5等規定，因而均具證據能力。
貳、實體事項：
一、犯罪事實一之（一）部分：（即製造槍枝部分）
（一）訊據被告矢口否認有製造槍枝犯行，辯稱：「我沒有車通
      本件之轉輪手槍，該槍枝是88年間綽號『亮哥』之人寄放
      的，我從來沒有修理過，那些工具是我叔叔作水電留下的
      ，他搬走了，工具留在那邊，那些工具我只有拿出來拋光
      槍枝，並沒有拿來修理」等情。被告之辯護人則辯護稱：
     「扣案之工具，僅屬尋常之水電工具，事實上不足以進行
      改造槍枝之工作，且被告在軍中僅擔任食勤兵，職務為採
      買、烹煮餐飲，並未擔任與槍彈有關之職務，於軍中僅僅
      於擔任外哨與打靶時，方有接觸槍彈之機會，槍彈之拆修
      與保養均未與焉。況被告服役之海軍陸戰隊補保大隊運輸
      中隊乃一基層野戰單位，並非聯勤司令部所屬兵工廠或其
      他專業單位，該單位自無可供製造或改造槍彈之設備，遑
      言傳授或訓練相關技能，被告絕無可能於軍中習得改造槍
      彈之知識與技術。被告並無改造槍彈之專業技能，扣案工
      具自非供改造槍彈之用，編號7之鑽頭只能鑽通水泥，無
      法車通金屬性質之槍管」等情。
（二）惟查：
    1.扣案之「仿轉輪手槍」1支（槍枝管制編號0000000000）
      經檢察官送請內政部警政署刑事警察局以「檢視法」、「
      性能檢驗法」鑑定結果，認係「改造手槍」，由仿轉輪手
      槍製造之槍枝，「車通金屬槍管及金屬彈倉內阻鐵」而成
      ，擊發功能正常，「可供擊發適用子彈使用」，認具殺傷
      力等情，有內政部警政署刑事警察局97年1月18日刑鑑字
      第0960193153號槍彈鑑定書在卷可稽（偵查卷第18至28頁
      ），該槍枝再經原審送請法務部調查局鑑定結果：「該槍
      係『金屬材質製成』，以打擊底火方式擊發之遊戲類模擬
      槍械，經鑽研彈筒彈倉，可容子彈裝填發射改造而成之微
      型右輪手槍（槍枝管制編號0000000000）。『該槍經實際
      操作，機械性能良好』，槍管口徑6mm，可容直徑6mm金屬
      彈丸通過，『其彈倉可容.22LR制式子彈（彈頭直徑5.6mm
      ）』，但由於制式子彈底緣突出，超過彈筒與槍枝後膛間
      隙，使彈筒不能閉合無法使用，『須特製適合之.22子彈
      』，方能使彈筒閉合。該槍枝雖不適合填裝擊發.22制式
      子彈，然其『鑽研擴充之彈筒倉』已適合裝填『適合其使
      用之特製子彈』，本局雖無適合該槍枝使用之特製子彈，
      無法進行實際試射，然依實務經驗，認該槍枝由於『彈筒
      彈倉及槍管貫通』，『可容金屬彈丸發射通過』，仍可打
      擊擊發適合其發射『於近距離具殺傷力之土造子彈』」等
      情，亦有法務部調查局97年10月2日調科參字第097003958
      40號鑑定通知書可證（原審卷第123-1頁）。是本件扣案
      改造之仿轉輪手槍1支，確具殺傷力，足堪認定。被告及
      其辯護人雖聲請傳訊法務部調查局之鑑定人員到庭說明（
      本院卷一第166頁），然該局之鑑定通知書已明確說明該
      槍為金屬材質製成，機械性能良好，彈筒彈倉及槍管貫通
      ，且該槍之槍管及彈筒可填裝「特製之.22制式子彈」，
      雖該局無適合子彈進行實際試射，然依實務經驗，仍可打
      擊擊發適合其發射「於近距離具殺傷力之土造子彈」，顯
      然該槍枝已可發射如.22制式子彈之具殺傷力特製子彈，
      則該槍枝自具有殺傷力，此與內政部警政署刑事警察局之
      鑑定結果亦相符，此部分事實已明，自無再傳訊法務部調
      查局之鑑識人員到庭說明之必要，附此說明。
    2.又被告於警詢中已自白：「鑽孔機台、電動鑽頭是我叔叔
      放在家裡沒用，我把它搬出來使用的，游標卡尺、挫刀、
      固定式老虎鉗、鑽頭、砂紙、砂輪片、子彈殼都是我去買
      來『要改造槍枝用的』」等情（警卷第9頁），嗣於偵查
      中又自白供稱：「（問：鑽孔機及電動鑽頭及鑽頭等工具
      ，有無改造過手槍？）只有『通過槍管』。（問：游標卡
      尺、挫刀、固定式老虎鉗、砂紙、砂輪片，是要改造手槍
      用的嗎？）游標卡尺是聽說要改造手槍用，我就去買的。
      挫刀是刨光用的，固定式老虎鉗是固定用的。砂紙也是刨
      光。砂輪片是用來磨電動鑽頭用的。（問：是否承認改造
      槍械？）『承認』」等情（偵查卷第8頁），於原審羈押
      庭亦供稱：「（問：鑽孔機是何用途？）『有鑽過槍管』
      」等情（原審96年度聲羈字第258號卷第8頁），不但被告
      於警詢、偵訊及原審羈押庭前後之自白一致，且其所供述
      改造槍枝之方式：「以鑽孔機、電動鑽頭及鑽頭等工具『
      通槍管』」等情，與上開鑑定結果手槍之改造方式，係「
      『車通金屬槍管』及金屬彈倉內阻鐵而成」等情，亦相互
      符合，可見被告上開自白並非憑空捏造，又有固定式鑽孔
      機、電動鑽孔機各1台、鑽頭9支、挫刀9支、固定式老虎
      鉗1台、砂紙4張、砂輪片3片、游標卡尺1支等工具扣案可
      證，而前開扣案之鑽頭9支及改造仿轉輪手槍（槍枝管制
      編號0000000000），經本院送請警政署刑事警察局鑑定結
      果：「改造仿轉輪手槍（槍枝管制編號0000000000）之『
      槍管內徑』約『5.90mm』、『彈倉內徑』約『6.54mm』；
      1枝鑽頭（編號07，『外徑約5.29mm』）能置入扣案手槍
      （槍枝管制編號0000000000）之槍管內；5枝鑽頭（編號
      05-09，外徑各約為6.02mm、5.91mm、5.29mm、6.32mm、
      6.07mm）能置入扣案手槍（槍枝管制編號0000000000）之
      彈倉內；其餘編號01-04鑽頭之外徑均大於7mm以上，無法
      置入上開槍枝之槍管或彈倉內」等情，有內政部警政署刑
      事警察局98年7月27日刑鑑字第0980064439號函及所附照
      片在卷可稽（本院卷一第126-130頁），亦證實前開部分
      扣案鑽頭口徑，與上開改造仿轉輪手槍槍管及彈倉之口徑
      相符，被告自白其以前開鑽頭通「槍管」等情，可以採信
      。另「編號7之鑽頭」（即適於上開槍枝槍管口徑之鑽頭
      ）「邊際有使用磨損的痕跡」，「鑽頭前端尖銳狀」；「
      轉輪手槍之彈倉」亦有「車鑽痕跡」等情，復經本院於審
      理時當庭勘驗屬實，有本院勘驗筆錄在卷可稽（本院卷二
      第218頁及反面）、編號7鑽頭及該槍彈倉之照片附卷可稽
      （本院卷一第129頁、原審卷第123-3頁反面），亦足以佐
      證本件轉輪手槍之「彈倉」及編號7之「鑽頭」（即可用
      於車鑽轉輪手槍之槍管），均有「車鑽痕跡」無誤。被告
      及其辯護人於本院審理時辯稱：「編號7之鑽頭，因前面
      斷掉，所以較細，而能放進轉輪手槍的槍管」等情（本卷
      二第218頁），與該鑽頭「前端尖銳狀」，並無斷裂痕跡
      等情，不相符合，自不足採。雖該轉輪手槍之「槍管」無
      明顯之車鑽痕跡，然該編號7之鑽頭外徑約5.29mm，而該
      轉輪手槍槍管之內徑約5.90mm，其間尚有約「0.61mm」（
      5.90－5.29＝0.61mm）之相當距離，於車鑽時自不易造成
      該轉輪手槍槍管之車鑽磨損痕跡，該槍枝之槍管經以鑽頭
      車穿阻鐵時，並無明顯車鑽痕跡，尚符合情理。被告前開
      自白以扣案鑽孔機及電動鑽頭及鑽頭車通該槍之「槍管」
      等情，確與事實相符，可以採信。惟被告從未承認以鑽頭
      車通該槍之「彈倉」，雖扣案編號05-09等5支鑽頭，能置
      入扣案手槍（槍枝管制編號0000000000）之彈倉內，且扣
      案該轉輪手槍之「彈倉」亦有車鑽痕跡，前已述及，然被
      告一直辯稱其未車通該槍之彈倉，而以被告購買該槍改造
      ，其彈倉已經車通，仍不無可能，自不能遽認被告有以鑽
      頭車通該槍之彈倉，附此說明。至被告辯稱：「偵查佐乙○○前搜索時，除帶走扣押清單所列之物品外，尚查扣被
      告所有之包包及包包內之支票，並交付一紙名片，告知交
      保後，再持名片去找他要回包包，且於搜索過程中一再告
      知全部認罪，方可順利獲得交保處分，故而被告於偵查中
      始會坦承莫須有之罪名（改造槍彈）」等情（本院卷一第
      74頁），均與事實不符，前已述及，自不足採。
    3.被告雖又辯稱：「其於軍中服役時，僅擔任食勤兵，並未
      習得改造槍枝之技術」等情，而其辯護人亦辯護稱：「扣
      案工具，僅係一般水電用工具，並不足以改造手槍」等情
      。然查，本件係將市售「仿轉輪手槍」，「車通」金屬槍
      管內阻鐵而成，前已述及，並非設計、製圖、作模、鑄造
      、鍛造、車床、組裝、修理製造全部轉輪手槍，所謂「改
      造手槍技術」，亦僅以鑽孔機及鑽頭等工具，車通仿轉輪
      手槍之金屬槍管內阻鐵即可，自非高深之專門技術或複雜
      之製造原理。被告於警詢時已自白：「（問：你如何知道
      改造槍枝原理？如何取得改造槍枝常識？）我是在服兵役
      時學到『改造槍枝的原理』及『鑽孔方法』」（警卷第9
      頁），嗣於偵查中亦自白：「（問：改造槍枝及『鑽孔方
      法』如何學的？）『軍中學的』」等情，已明白供稱其在
      軍中服役時習得「鑽孔方法」，並非指其在軍中習得設計
      、製圖、作模、鑄造、鍛造、車床、組裝、修理等製造、
      修理槍枝、子彈之專門技術或複雜之製造原理。被告於本
      院審理仍供稱：「本件扣案8.0mm、8.1mm的子彈，是我試
      作的」等情（本院卷二第219頁反面），而上開子彈均已
      製作完成，其中口徑8.0mm非制式子彈經試射後，更具有
      殺傷力（詳如後述），顯然被告具有製造具殺傷力子彈之
      技術。參酌被告於原審又供稱：「用扣案之鑽孔機、電動
      鑽頭、游標尺改造子彈」等情（原審卷第359頁），足認
      被告會使用鑽孔機、電動鑽頭、游標尺等工具，其確實習
      得用鑽孔機、電動鑽頭、游標卡尺等工具鑽孔技術，應可
      確認。而被告於90年間在「海軍陸戰隊補保大隊汽車二中
      隊」服役，擔任食勤兵，未接觸修理槍彈事務等情，雖有
      該大隊99年2月6日海陸補保字第0990000405號函在卷可稽
      （本院卷一第227頁），且證人丙○○（即被告服役之士
      官長）亦於本院亦證稱：「被告服役時擔任伙房兵，都是
      由我擔任其士官長，依照被告之職務沒有機會在軍中接觸
      與槍彈有關之職務，亦無接觸修理槍彈之機會，被告當兵
      期間包括晚上睡覺期間，也沒有機會學習槍彈的技術，被
      告如有製造槍彈之專長，應該會告訴我，我有去過他家喝
      過酒，他大部分的事情都會跟我說，被告大部分休假時間
      都是跟朋友在家喝酒，如果我和他同一時間休假的話，大
      部分都會去找他，被告休假時，我會打電話問他在何處，
      沒有每次打電話，但是有空我就會打給他，大約休假完第
      二天或第三天會打電話問他，他回答的內容我不確定是否
      為真實的，除入伍訓練外，伙房兵幾乎碰不到槍彈」等情
      （本院卷二第213-214頁），可見被告在軍中服役時，均
      擔任食勤兵，雖以其擔任之職務，未能接觸修理槍彈事務
      ，然尚難謂被告服役軍中，根本不可能接觸槍彈，或完全
      不知槍彈之保養及使用。況本件改造槍枝之方式，僅係以
      鑽孔機及及電動鑽頭等工具，車通仿轉輪手槍之金屬槍管
      內阻鐵，並非專門之製造槍枝技術，前已述及，而被告既
      曾於軍中服役，較一般未服役者，本較易接觸槍枝，且依
      其服役單位係海軍陸戰隊補保大隊汽車二中隊，既係補保
      後勤單位，被告有機會習得使用鑽孔機鑽孔方法，與一般
      經驗法則亦無違誤，又本件現場確實查獲鑽孔機、鑽頭等
      工具，以及本件改造槍枝，被告於警詢中亦自白：「鑽孔
      機台、電動鑽頭是我叔叔放在家裡沒用，『我把它搬出來
      使用的』」等情，益證其使用過鑽孔機及鑽頭無誤。證人
      丙○○雖證稱其與被告相處時，未見被告習得槍彈技術，
      被告亦從未告知有修理槍彈之專長等情，然證人丙○○僅
      係被告服役之士官長，雖就其與被告相處時間，證稱被告
      並無修理槍彈之專長或技術，然被告服役時之休息時間及
      放假期間，證人丙○○並未親自見聞，所證稱被告並無接
      觸修理槍彈機會，應是指被告之職務及與被告相處時間而
      言，並非指被告確實未接觸修理槍彈事務，此由證人丙○○證稱：休假的時候沒有辦法看到，被告休假時會打電話
      問被告在何處，但被告回答的內容不確定是否真實等情，
      亦可知證人丙○○證稱：「被告在軍中當兵期間，包括晚
      上睡覺的時間，被告都沒有機會時間學習槍彈技術」等情
      ，顯已超過證人之實際見聞，自難遽採為被告有利之依據
      。況原審將扣案工具送內政部刑事警察局，鑑定可否供改
      造槍枝使用。經該局答覆：「有關扣案改造工具之用途及
      使用方式，因涉及行為人之知識，經驗及技術等相關因素
      ，本局無從臆測」，此有內政部警政署刑事警察局97年7
      月3日刑鑑字第0970095284號函在卷可憑，是扣案工具是
      否可供改造槍枝，端視行為人知識、經驗及技術等相關因
      素，並非不足以供改造槍枝使用。是被告及其辯護人上開
      所辯，均不足採為有利於被告之認定。此部分事證已明，
      被告犯行堪以認定。
    4.被告及其辯護人雖聲請將扣案水電工具送請水電公會鑑定
      ，以證明該工具只供一般水電工程用，並非改造槍械之工
      具等情（本院卷一第56頁）。惟查本件扣案之工具，尤其
      鑽孔機、電動鑽孔機、鑽頭及活動式老虎鉗台等工具，可
      用於一般水電工程鑽孔之用，係眾所周知之事實，內政部
      警政署刑事警察局亦鑑定函稱：「扣案工具（鑽頭）係供
      車鑽使用」等情，而其僅係鑽孔之用，並非專供製造槍械
      之工具，亦無疑義，而本件僅係使用上開扣案之相關工具
      ，「鑽孔車通槍管之阻鐵」，並未牽涉專門製造槍械之技
      術，自無將該扣案工具送請水電公會鑑定之必要。被告及
      其辯護人又聲請將扣案工具送請水電公會鑑定，該批工具
      是否足堪車通金屬槍管之用，及將扣案工具送請內政部警
      政署刑事警察局鑑定（1）該工具是否足堪車通本件槍枝
      。（2）又該槍枝扣案工具有無用改造本件槍、彈，及其
      改造之痕跡，是否與扣案工具相符等情（本院卷一第56頁
      、第164-165頁）。然查被告之辯護人已具狀陳稱扣案9支
      鑽頭係被告之叔叔因工作所需，用以車通水泥塊、木材或
      鐵質之水電工具，又質疑根本無法車通「鋼製」之槍管或
      彈倉，其逕認該槍槍管及彈倉之阻鐵必係鋼製，本無依據
      ，且該槍之槍管及彈倉阻鐵已經車通，亦無從鑑定該阻鐵
      之材質及封阻狀況如何，況內政部警政署刑事警察局原審
      已鑑定函覆稱：「扣案改造工具之用途及使用方法，因涉
      及行為人之知識、經驗及技術等相關因素，該局無法臆測
      」等情，有該局97年7月3日0970095284號函在卷可稽（原
      審卷第111頁），於本院亦鑑定函稱：「扣案工具（鑽頭
      ）係供車鑽使用，『故使用直徑小於槍管內徑鑽頭，即不
      排除能供鑽除槍管內阻鐵使用』，惟此類行為亦涉及行為
      人之知識、經驗及技術等相關因素，該局無法研判。另因
      此類車鑽之機械加工紋痕係屬『重複性紋痕』，無法比對
      」等情，有該局99年2月10日刑鑑字第0990010121號函在
      卷可稽（本院卷一第250頁），自亦無送請水電公會鑑定
      扣案鑽頭是否足堪車通槍管阻鐵之必要。
（三）核被告所為，係犯槍砲彈藥刀械管制條例第8條第1項之非
      法製造可發射子彈具殺傷力之槍枝罪。
二、犯罪事實一之（二）部分：（即製造子彈部分）
（一）訊據被告矢口否認有製造子彈犯行，辯稱：「8.9mm的子
      彈不是我製造的，8.0mm、8.1mm的子彈是我試作的，但那
      是塑膠的彈頭」等情。然查：
    1.扣案之「非制式子彈3顆」，經送內政部警政署刑事警察
      局鑑定結果為：送鑑子彈1顆，認係非制式子彈，由金
      屬彈殼組合直徑8.9mm「金屬彈頭」而成（照片編號25，
      金黃色彈頭），經試射，可擊發，認具殺傷力。送鑑子
      彈1顆，認係非制式子彈，由金屬彈殼組合直徑8.0mm「金
      屬彈頭」而成（照片編號27，金黃色彈頭），經試射，可
      擊發，認具殺傷力。送鑑子彈1顆，認係非制式子彈，
      由金屬彈殼組合直徑8.1mm「塑膠彈頭」而成（照片編號
      29，灰藍色彈頭），因不具金屬彈頭，認不具殺傷力。此
      有該局97年1月18日刑鑑字第0960193153號槍彈鑑定書在
      卷可稽（偵查卷第18至27-1頁），足認上開具金黃色金屬
      彈頭之直徑各8.9mm、8.0mm非制式子彈2顆，均具殺傷力
      ，至直徑8.1mm非制式子彈（灰藍色塑膠彈頭）則無殺傷
      力。另扣案之「火藥」1盒，經內政部警政署刑事警察局
      鑑定結果：檢出硝化甘油、硝化纖維、碳粉、硫磺、過氯
      酸鉀、硝酸鉀等成分，係雙基「發射火藥」及「煙火類火
      藥」等情，有該局97年1月9日刑鑑字第0960193130號鑑定
      書在卷可稽（偵查卷第106頁），且該「火藥」依內政部
      86年11月24日台（86）內警字第8670683號函公告，係「
      炸彈」、「爆裂物」之主要組成零件等情，亦有內政部97
      年12月19日內授警字第0970871916號函在卷可稽（原審卷
      第321頁）。
    2.又被告於警詢中已自白：「底火9盒是我叔叔做水電工程
      在使用，我看他放在家裡沒在用，所以我就拿來使用，『
      火藥1盒』是我買平常鞭炮再將火藥拆下收集而來，『我
      是用來要改造子彈的』」等情（警卷第9頁），復於偵查
      中自白：「鑽孔機、電動鑽孔機及鑽頭等工具，『是要改
      造子彈用的』」、「（問：『改造二發子彈』是你做的？
      ）『我之前好奇做的』，是類似空包彈」等情（偵查卷第
      8頁），於原審羈押庭供稱：「用鑽孔機『改造子彈2個』
      」等情（96年度聲羈字第258號卷第8頁），於原審亦供稱
      ：「『游標卡尺』是用來『量子彈用的』」、「有將火藥
      裝在子彈內」等情（原審卷第290、362頁）。而對照被告
      於警詢中已供稱：「當場查獲『92式子彈6發』（應係90
      式子彈）、『改造子彈2發』」等情（警卷第7頁），而「
      扣押物品目錄表」亦載明：編號7「90式子彈6發」、編號
      10「改造子彈2發」（警卷第16頁），應係分別指「刑案
      現場照片」編號12之「90制式子彈6發（長約3公分）」，
      及編號16之「改造手槍（子彈）2發（長約2公分），警卷
      第24、26頁」（一發彈頭灰藍色，另一發彈頭為金黃色）
      ，可知被告於警詢、偵查及原審羈押庭所供：其「改造子
      彈2顆」，應係指上開警卷所附「刑案現場照片」編號16
      之「改造子彈2顆」（其中1發為灰藍色彈頭，另一發為金
      黃色彈頭）。又上開扣案子彈8顆（90是子彈6發及改造子
      彈2發），經送警政署刑事警察局鑑定結果：「口徑9mm制
      式子彈共計5顆」（其中2顆彈底有撞擊痕跡，照片各為17
      及21，均為金黃色彈頭），「非制式子彈共有3顆」（口
      徑各為：8.9mm、8.1mm、8.0mm，照片編號各為：25、29
      、27，其中8.1mm子彈之彈頭為灰藍色塑膠彈頭，其餘均
      為金屬金黃色之金屬彈頭），有上開內政部警政署刑事警
      察局97年1月18日刑鑑字第0960193153號槍彈鑑定書及照
      片在卷可稽（偵查卷第18至27-1頁）。顯然被告於警詢、
      偵查及原審羈押庭所供稱其「改造子彈2顆」，係指警方
      查扣之「改造手槍子彈2發」（即警卷第26頁之刑案現場
      照片編號16，一發彈頭灰藍色，另一發彈頭為金黃色，子
      彈之長度約2公分），而此即前開內政部警政署刑事警察
      局鑑定報告所稱「直徑8.0mm及8.1mm非制式子彈」（鑑定
      照片編號27之金黃色金屬彈頭、編號29之灰藍色塑膠彈頭
      ），至該局鑑定之「直徑8.9mm」非制式子彈一顆（鑑定
      照片編號25之金黃色金屬彈頭），即警方於查扣時列入「
      90制式子彈6發」中（警卷第24頁刑案現場照片編號12）
      ，蓋直徑8.9mm與直徑9mm之90制式子彈相差無幾（僅0.1m
      m），警方乃將之列入「90制式子彈6發中」，而實際經鑑
      定結果，「僅有5顆直徑9mm之制式子彈」，該顆直徑8.9m
      m子彈，並非制式9mm子彈，而係非制式子彈，甚為明顯。
    3.本件扣案「二顆改造子彈」（即直徑各8.0mm及8.1mm之非
      制式子彈，鑑定照片編號27之金黃色金屬彈頭、編號29之
      灰藍色塑膠彈頭），被告已於警詢、偵查及原審羈押庭均
      自白係由其製造無誤，且有鑽孔機、電動鑽孔機、鑽頭及
      游標卡尺等工具扣案可證，且上開金屬彈頭之直徑8.0mm
      非制式子彈1顆（金黃色彈頭），已具殺傷力，而直徑8.1
      mm非制式子彈（灰藍色塑膠彈頭），雖經製作，但係塑膠
      彈頭，尚無殺傷力，前已述及，自足以佐證被告之自白內
      容無誤，是被告所辯：「8.0mm、8.1mm的子彈是我試作的
      ，但那是塑膠的彈頭」等情，雖然就直徑8.1mm子彈係塑
      膠彈頭部分屬實，然另外直徑8.1mm子彈部分，即非事實
      ，尚不足採。被告製造直徑「8.0mm及8.1mm」的子彈2顆
      之犯行，事證已明，此部分犯行，亦堪認定。
    4.至原審判決被告「製造」該直徑「8.9mm」非制式子彈部
      分，查被告自警詢、偵查、原審及本院審理時均堅決否認
      製造該直徑「8.9mm」非制式子彈之犯行，辯稱：係綽號
      「阿敏」者所交付，並非其所製造等情，雖被告製造前開
      直徑「8.0mm及8.1mm」之非制式子彈2顆，且有鑽孔機、
      電動鑽孔機、鑽頭及游標卡尺等工具扣案可證，而該直徑
      「8.9mm」具殺傷力之子彈，又係「非制式子彈」，雖然
      「非制式子彈」，有可能係私人加工改造，然被告另持有
      直徑「9mm」制式子彈5顆及其他各型子彈，已經被告坦承
      ，並經原審判處罪刑確定在案，被告辯稱其係持有該直徑
      「8.9mm」非制式子彈，衡情亦不無可能，自不得以被告
      曾製造非制式子彈，即遽認扣案其他之「非制式子彈」，
      必係被告所製造，被告製造直徑「8.9mm」非制式子彈部
      分，尚屬不能證明（此部分不另為免訴之諭知，詳如後述
      ）。
（二）核被告所為，係犯槍砲彈藥刀械管制條例第12條第1項之
      非法製造子彈罪，被告雖製造2顆子彈（即直徑「8.0mm、
      8.1mm」非制式子彈），惟係於同時期同地接續製造，係
      實質上一罪，檢察官雖僅就被告製造直徑8.0mm子彈1顆部
      分起訴，惟被告製造直徑8.1mm子彈1顆，與起訴製造直徑
      8.1mm子彈部分，既係一罪關係，自為起訴效力所及，本
      院自應予以審判。又被告製造之子彈2顆，雖其中1顆雖不
      具殺傷力（即直徑8.1mm），然被告既已著手製造，而未
      具殺傷力，自屬未製造完成之未遂犯，然既有製造之子彈
      1顆已具殺傷力（即直徑8.0mm），仍應認本件已達製造子
      彈既遂之階段。又被告製造子彈前持有「火藥」1盒，為
      其製造子彈之階段行為，不另論罪。又被告製造之槍枝及
      子彈，既非同時購入或取得，被告又未承認製造槍枝及子
      彈犯行，應係分別製造之，則其所犯上開2罪，自係另行
      起意，應分論併罰，附此說明。
三、不另為免訴部分：（被告「持有」直徑8.9mm非制式子彈1顆
    ）
 （一）公訴意旨另以：
     被告丁○○基於「持有」子彈之犯意，於不詳時地收受姓
     名年籍不詳綽號「阿敏」所交付之「90制式子彈1顆」（即
     原起訴書所指之90制式子彈6顆之一，嗣更正為被告「製造
     」之直徑8.9mm非制式子彈1顆），認被告涉犯槍砲彈藥刀
     械管制條例第12條第4項之持有子彈罪嫌（嗣更正為槍砲彈
     藥刀械管制條例第12條第1項之製造子彈罪嫌）等情。
（二）按犯罪事實應依證據認定之，無證據不得認定犯罪事實；
      又不能證明被告犯罪者，應諭知無罪之判決，刑事訴訟法
      第154條第2項、第301條第1項分別定有明文。再按，刑事
      訴訟法上所謂認定犯罪事實之證據，係指足以認定被告確
      有犯罪行為之積極證據而言，如未能發現相當證據或證據
      不足以證明，自不能以推測或擬制之方法，以為裁判基礎
      。而刑事訴訟上證明之資料，無論其為直接或間接證據，
      均須達到通常一般之人均不致有所懷疑，而得確信其為真
      實之程度，始得據為有罪之認定，若關於被告是否犯罪之
      證明未能達此程度，而有合理懷疑之存在，致使無從形成
      有罪之確信，根據「罪證有疑，利於被告」之證據法則，
      即不得遽為不利被告之認定，並經最高法院著有29年上字
      第105號、76年台上字第4986號判例。再者，案件有曾經
      判決確定之情形者，應諭知免訴之判決，刑事訴訟法第
      302條第1款定有明文。而此項原則於實質上一罪或裁判上
      一罪，均有其適用，復有最高法院49年臺非字第20號判例
      可資參照。
（三）原審認被告此部分係犯槍砲彈藥刀械管制條例第12條第1
      項之「製造子彈罪」（即直徑8.9mm非制式子彈1顆部分）
      。惟查，被告自警詢、偵查、原審及本院審理時均否認製
      造該直徑8.9mm非制式子彈，雖本件已查扣電動鑽孔機、
      鑽頭、游標卡尺等製造子彈工具、且上開直徑8.9mm非制
      式子彈亦具殺傷力，復有上開內政部警政署刑事警察局97
      年1月18日刑鑑字第0960193153號槍彈鑑定書在卷可稽（
      偵查卷第18至27-1頁），然本件查扣之子彈達19顆，而其
      中「90制式子彈6顆」（含直徑9mm制式子彈5顆及8.9mm非
      制式子彈1顆），均係被告收受而持有，並非其製造，已
      經被告供述在卷，被告持有9mm制式子彈5顆部分，並經原
      審判處罪刑確定在案，被告辯稱其係收受持有該非制式子
      彈，自屬可能，尚難遽認被告製造該直徑8.9mm非制式子
      彈。然被告既已坦承「持有」該直徑8.9mm非制式子彈，
      又有具殺傷力之該子彈1顆扣案可證，則被告「持有」該
      直徑8.9mm非制式子彈1顆之犯行，事證明確，已堪認定，
      則原判決認定被告係「製造」該直徑8.9mm非制式子彈1
      顆，尚有未洽。惟被告另「持有」直徑9mm制式子彈5顆（
      即90制式子彈部分）之犯行，已經原審判處持有子彈罪刑
      ，已因當事人均未上訴而確定在案，前已述及，則被告「
      持有」該直徑8.9mm非制式子彈1顆部分，應為其「持有」
      直徑9mm子彈5顆犯行之確定判決效力所及，依上開說明，
      此部分本應為免訴判決。然原審又認被告「製造」上開子
      彈直徑8.0mm、8.1mm子彈及直徑8.9mm非制式子彈，係同
      時同地接續為之，係接續犯之實質上一罪，則被告「持有
      」該直徑8.9mm非制式子彈1顆部分，自無庸另為免訴之諭
      知。
四、犯罪事實二部分：（販賣安非他命部分）
（一）訊據被告矢口否認有販賣第二級毒品安非他命之犯行，辯
      稱：「只曾與林俊璋、程志翔等人集資合買安非他命」等
      情。被告之辯護人則辯護以：「證人林俊璋及程志翔2人
      於法院審理時經交互詰問，均否認有向被告購買安非他命
      等事實，足認被告並未販買安非他命予林俊璋、程志翔2
      人」等情。
（二）經查：
    1.被告販賣毒品安非他命予證人林俊璋部分：
    (1)證人林俊璋（綽號：「三角仔」）於偵查中具結後已明白
      證稱：「伊有施用安非他命，『安非他命是向丁○○購買
      』，以0000000000、0000000000、0000000000號行動電話
      撥打丁○○0000000000號行動電話聯絡之方式購買，『購
      買價格為1000元』，交易地點在嘉義縣中埔鄉後庄的7—
      11」等情（偵查卷第101至102頁），經檢察官提示被告丁○○（A）0000000000號行動電話於「96年9月27日」上午
      7時19分58秒至同日7時43分19秒與0000000000、00000000
      00號行動電話通聯之監聽譯文予證人林俊璋，證人林俊璋
      （B）陳明即為其向被告購買毒品之通話紀錄，並在監聽
      譯文上簽名捺印以確認，而觀之卷附該監聽譯文（偵查卷
      第99至100頁，通訊監察書見外放之聲監字及聲監續字偵
      查卷影本）之內容：
      上午「07時：19分：58秒」：
      B：「同學」。
      A：黑，同學。
      B：「三角仔」。
      A：黑，你好。
      B：『還有嗎』？『1張啦』（即1000元）。
      A：沒辦法呢，我要去市內呢。
      B：差不多幾點？
      A：現在要進去，「可能要到中午了喔」。
      上午「07時：24分：51秒」：
      A：「你有很趕嗎」？
      B：還好啦，看你啊。
      A：「不然你要等我」，「差不多15分喔」。
      B：好阿，沒關係。
      A：「我叫他馬上拿過來我家」。
      B：好阿。
      上午「07時：37分：48秒」：
      B：同學你出門了嗎？
      A：等一下。
      B：等一下「在興化部那邊」。
      A：興化部喔，「你要過來是嗎」。
      B：黑，「我過去」。
      A：你要過來，好，「你在土地公廟那等我」。
      B：好。
      上午「07時：43分：19秒」：
      B：「我到了」。
      A：你到了喔。
      B：黑。
      A：「我馬上出去」。
      B：好。
      審酌證人林俊璋於偵查中之證詞：「三角」為其外號，「
      一張」為「1000元」等情（偵查卷第102頁）、且證人林
      俊璋於原審審理時之證詞：稱呼「被告」為「同學」等情
      （原審卷第248頁），而上開電話通聯譯文內容，確係證
      人林俊璋向被告購買1千元物品（如『還有嗎』？『1張啦
      』（即1000元）），雖未明言購買毒品安非他命，然被告
      就證人林俊璋當時係提及買1千元之毒品安非他命等情，
      亦不爭執，只是辯稱其當時係與證人合資購買毒品安非他
      命而已，顯然證人林俊璋所要購買之物，應係毒品安非他
      命無誤，證人林俊璋上開於偵查中證述向被告購買安非他
      命等情，與前開電話監聽譯文內容相符，應堪採信。
    (2)雖證人林俊璋於原審審理時證稱：「並未向被告購買過安
      非他命，僅有與被告一起合資購買安非他命，一人出一千
      五百元」等情（原審卷第249、251、253頁）。然證人林
      俊璋就其與被告如何合資購買之過程，證稱：「打電話給
      被告說需要幾張，被告就會與我出一樣的錢，之後由被告
      與他的朋友聯絡碰面，『我們會約在嘉義縣中埔鄉後庄的
      7—11超商交易』，之後我們就對分，各自一起拿回去」
      等情（原審卷第248、249、254頁）。此與被告於原審所
      供稱：「（問：如何集資購買安非他命？）有時是程志翔
      、林俊彰他們打電話給我，有時是我打電話問他們要不要
      買，先在電話中討論我們要買多少錢，因程志翔沒有車，
      所以我會去載他，有時是我坐林俊璋的車，有時是林俊璋
      坐我的車，『因為我們要一起去買，這樣分才會公平』，
      所以『我們都是共乘一部車跟藥頭買』。（問：是否『每
      次都是共乘一部車去取貨』？）是。（問：是誰與藥頭聯
      絡？）不一定，我們都曾與藥頭聯絡過」等情（原審卷第
      39-40頁），並不符合，2人如係合資購買安非他命，何以
      對是誰與藥頭聯絡，如何議定合資之金錢，如何到達毒品
      交易現場等重要情事，均為相異之陳述，顯與常情有違，
      自難採信。況被告於本院又改稱：「『買毒品的時候我有
      跟藥頭說是什麼人要的』，我也會跟他多要一個袋子，所
      以藥頭應該知道我是跟林俊璋、程志翔合買的，『林俊璋
      、程志翔沒有和藥頭見過面』，『我是買回和林俊璋、程
      志翔分』，這兩次合買，我的部分買了約1千元，朱建男
      （即甲○○）、戊○○都接過我買毒品的電話，也都有交
      付毒品給我」等情（本院卷二第25頁反面），顯與其於原
      審所供迥異，其供述反覆不一，尚難遽信。再者，證人甲○○於本院已證稱：「我沒有看過被告向戊○○購買安非
      他命，但是看過被告去找過戊○○，我不知道被告去找戊○○時有無帶其他朋友去」等情（本院卷二第214頁及反
      面），被告及其辯護人對此亦無意見，被告於另案偵查中
      亦證稱：「『甲○○我沒有接觸』，我都和戊○○接觸」
      等情（本院卷二第117頁之96年度偵字第8914號案偵查筆
      錄），又證人甲○○於另案並未販賣毒品安非他命予被告
      ，而係證人戊○○販賣毒品安非他命給被告等情，已經本
      院調該案（即原審97年度訴字第119號全卷）之刑事卷宗
      核閱無誤，復有原審97年度訴字第119號刑事判決書正本
      在卷可稽（本院卷二第69-80頁），證人甲○○所述，應
      非虛妄，則證人甲○○既未親見被告向陳碧原購買毒品安
      非他命之詳情，自無從對被告為有利之認定。
    (3)又證人戊○○於本院審理時，對被告之辯護人之主詰問雖
      證稱：「『被告和朋友一起調貨』，不一定每次都是和朋
      友一起調貨，和朋友一起調貨會便宜一些，但是便宜多少
      已經記不得了，被告和朋友調貨，我都會幫被告分好，被
      告事先會告訴我，我是多給被告一些安非他命，多給的安
      非他命是均分在分裝的袋子裡」等情（本院卷二第214頁
      反面及第215頁），多所附和被告之辯解。然於檢察官反
      詰問時，證人戊○○亦證稱：「被告有講過是幫那些人調
      貨，但名字我不太清楚，因為我賣毒品是針對被告，其他
      人我不認識，被告跟他朋友的談話，我都沒有聽過，我只
      是私底下賣毒品給被告，被告和朋友私底下的對話，我都
      不知道，我不認識被告的朋友，我只有賣給被告，被告會
      叫我分裝起來，但是怎麼分給朋友的過程，我並不清楚」
      等情（本院卷二第215頁及反面），顯然證人戊○○僅係
      證述：「被告有講過是幫那些人調貨，但名字其不太清楚
      ，其只有賣給被告，被告會叫其分裝起來」等情，此部分
      證言縱係屬實，被告是否真係替朋友調貨，又彼等如何分
      配毒品，證人戊○○亦不知情，是其證稱：「被告和朋友
      一起調貨」等情，本非其親自見聞，只是其猜測之詞，尚
      難遽信。況證人戊○○於本院補充詢問時又證稱：「（問
      ：妳販賣安非他命給被告時，是否知道被告作何用途？）
      我只知道被告是吸食或是調貨給朋友，『因為被告有時候
      會帶朋友過來，我有看過被告直接交給朋友』」、「（問
      ：被告把安非他命交給朋友，是要送他、販賣給他或是其
      他原因？）『我不知道』」等情（本院卷二第215頁反面
      ），而證人戊○○先前證稱：「被告會叫我分裝起來，但
      是怎麼分給朋友的過程，我並不清楚」等情，現又證稱：
      「被告有時候會帶朋友過來，我有看過被告直接交給朋友
      」等情，證述前後不一，又以模糊牽強臆測之詞，多所迴
      護被告，且被告於本院亦證稱：「林俊璋、程志翔沒有和
      藥頭見過面，我是買回去和林俊璋、程志翔分」等情，則
      證人戊○○所證稱：「被告有時候會帶朋友過來，我有看
      過被告直接交給朋友」等情，更與被告是否替證人林俊璋
      、程志翔調貨，毫無關聯，是證人戊○○上開證述，應係
      事後迴護被告之詞，自難採信。
    (4)又被告係於96年9月27日「凌晨0時47分30秒」，在嘉義市
      ○○街303號12樓之4，向案外人戊○○購買1000元之毒品
      安非他命1包等情，已經被告於另案偵查中證述屬實，有
      其另案96年度偵字第8914號案偵查筆錄附卷可稽（本院卷
      二第116頁），復有原審97年度訴字第119號刑事判決書正
      本在卷可稽（本院卷二第69-80頁），而由當時被告與戊○○之電話通聯譯文，亦可見被告當時「已至」戊○○之
      嘉義市○○街303號12樓之4住處，有電話通聯譯文及通訊
      監察書在卷可稽（本院卷二第96-103頁及第106-107頁）
      ，然本件被告係於同日（27日）「上午7時19分58秒」始
      與證人林俊璋電話聯絡購買本件毒品安非他命1000元（1
      張），前已述及，並有通聯譯文附卷可稽（偵查卷第99-
      100頁），而被告之0000000000號電話，於當日（27日）
      「凌晨0時0分37秒」起至「凌晨0時58分41秒」止，已經5
      次與證人電話通聯內容，經證人林俊璋於偵查中證述屬實
      （偵查卷第102頁），並有電話監聽譯文附卷可稽（偵查
      卷第99-100頁），其間證人林俊璋提及「張半」就好了（
      指要向被告買1500元安非他命），被告說「現在比較高啦
      」，證人林俊璋則稱：「沒關係啦，他說張半較好」，被
      告稱「『張半』我問看看好嗎」，嗣被告又問「還要嗎？
      」，證人林俊璋稱「要啊，15喔」，被告答「我跟他講」
      ，嗣被告又問「你在哪裡」，證人林俊璋答「後庄」，被
      告稱「我先過去跟你拿錢」，證人林俊璋答「後庄大7-11
      」這，被告答「好阿，大概多久會到那理」，證人林俊璋
      稱「10分鐘內」，而此時已是當日（27日）「凌晨0時29
      分44秒」，有電話監聽譯文可稽（偵查卷第99頁）。而被
      告係隨後於當日（27日）「凌晨0時47分」，至嘉義市○○街30 3號12樓之4，向案外人戊○○購買1000元之毒品
      安非他命1包等情，前已述及，被告於買得毒品安非他命
      後，又隨即於當日（27日）「凌晨0時58分41秒」，與證
      人林俊璋通電話，被告問「你在那？」，證人林俊璋答「
      合家歡啊」，被告稱「等我馬上到」，證人林俊璋答「好
      」等情，亦有上開電話監聽譯文可稽（偵查卷第99頁），
      足認被告於當日（27日）凌晨「0時47分30秒」許，已先
      至證人戊○○家中，買得1000元之毒品安非他命後，於當
      天（27日）凌晨「0時58分41秒」許，又與證人林俊璋在
      嘉義縣中埔鄉後庄某處見面，而之前證人林俊璋向被告談
      及「張半」，係要向被告買「1500元」毒品安非他命，已
      經證人林俊璋於偵查中證述屬實（偵查卷第102頁），證
      人林俊璋嗣又提及「15」，亦應係1500元之意，且被告亦
      稱「要先跟證人林俊璋拿錢」，而證人林俊璋亦明言「他
      說張半就好」，可見被告與證人林俊璋於當日（27日）凌
      晨0時許，已先與被告談論介紹他人購買毒品買150 0元之
      事，則被告於當天（27日）凌晨「0時47分30秒」許，向
      案外人戊○○購買1000元之毒品安非他命，應與證人林俊
      璋之前介紹他人向被告購買1500元之毒品安非他命有關，
      此由證人林俊璋嗣於當天（27日）「上午7時19分58秒」
      ，再與被告電話聯絡，談及本件毒品買賣時，證人林俊璋
      係稱：「還有嗎？1張啦」等情（偵查卷第99頁電話監聽
      譯文），亦可確認本件被告於當天（27日）上午7時許，
      與證人林俊璋談論出售1000元之毒品安非他命一事，與被
      告之前於凌晨與證人林俊璋談及介紹他人向被告買毒品安
      非他命「1500元」，及被告向證人戊○○購買「1000 元
      」毒品安非他命無關，是證人戊○○於本院證稱：「被告
      有說與人合資購買毒品安他命」等情，顯與事實不符，自
      無從為被告有利之認定。被告辯稱：「其係與證人林俊璋
      合資向證人戊○○購買毒品安非他命」等情，自亦不能採
      信。至被告於「96年9月27日凌晨0時許」涉販賣毒品安非
      他命1500元予證人林俊璋部分，其時間及金額與本件均不
      同，係不同之案件，然此部分未經檢察官起訴，前已述及
      ，本院無從審判，自應由檢察官另行處理，併此敘明。
    2.被告販賣毒品安非他命予證人程志翔部分：
    (1)證人程志翔（綽號：「阿祥」）於偵查中已具結後明白證
      稱：「伊有施用安非他命，『安非他命是向被告購買』，
      因被告是其同學，在一起喝酒時，曾向伊透露其有安非他
      命的貨，伊以0000000000、0000000000號行動電話，撥打
      丁○○0000000000號行動電話聯絡之方式購買，『每次購
      買價格為1000元』，交易地點有時在嘉義縣、有時在嘉義
      市」等情（偵查卷第53至54頁），而經檢察官提示丁○○
      0000000000號行動電話於「96年10月16日」下午18時48分
      47秒至同日22時8分51秒與（05）0000000號電話及000000
      0000號行動電話通聯之監聽譯文予證人程志翔（B），經
      證人程志翔陳明即為向被告（A）購買毒品之通話紀錄，
      並在監聽譯文上簽名捺印以確認，而觀之卷附該監聽譯文
      （偵查卷第50至51頁，通訊監察書見外放之聲監字及聲監
      續字偵查卷影本卷）之內容：
      晚上18時48分47秒：
      B：同學，『阿祥』拉，你在哪？
      A：你說。
      B：『我自己要的』，『現金啦』，『1千』，快。
      A：進來，『林仔』這。
      B：哪個『林仔』？
      A：車廠啦。
      B：好。
      晚上19時18分40秒：
      B：『阿祥』啦，這支我的電話。
      A：好啦。
      B：要過來了沒？
      A：『下次要拿多一點』，『多拿1兩拉』。
      B：好啦，好啦，「我等一下再多幫你接1個」，你差不多
         還要多久，我朋友都在這。
      A：你朋友下來找你，你跟我拿那個1張的。
      B：有啦，「我等一下幫你接1張」。
      A：『接2張啦』，『不要1次1張啦』。
      B：好啦。
      A：『給我15分』。
      B：「全銘」等一下『多拿2張』。
      A：好啦。
      B：不過你如果跟『阿博』，我就不要了。
      A：沒有。
      B：我有叫『小偉』拿去萊爾富給你喔。
      B：現在喔。
      A：「現在」。
      B：好。
      審酌證人程志翔於偵查中之證詞：（05）0000000是伊易
      付卡沒有錢了，在公共電話打的，「1兩」是安非他命的
      重量，「1張」是1000元，「15分」是丁○○要15分鐘才
      能到，「2張」是2000元（偵查卷第54頁）、證人程志翔
      於原審審理時之證詞：稱呼被告為「同學」，自稱為「阿
      祥」等情（原審卷第180頁），凡此均與上開電話監聽譯
      文之內容相符，足認證人程志翔上開於偵查中證述向被告
      購買安非他命等情，應堪採信。
    3.證人程志翔雖於原審審理時證稱：「並未向被告購買過安
      非他命，該監聽譯文之內容是伊與被告討論借錢的事情」
      等情（原審卷第182至184頁），然該監聽譯文若果係借錢
      情事，大可光明正大討論，何以大費周章用多個暗語遮掩
      ，令人匪夷所思，何況被告於電話中稱：「下次要拿多一
      點，多拿1兩拉」等情，顯然是談及要證人程志翔多買一
      些毒品，才會說「多拿一兩」，證人程志翔於原審竟虛偽
      捏造說詞為「討論借錢」，顯與事實不符，足認係偽證之
      說詞，自不可採。而證人程志翔於原審審理時另證述：「
      伊不知道被告有吸毒，所以未請被告幫伊調貨，伊安非他
      命來源均係單獨向『阿源』之人購買」等情（原審卷180
      至181頁），此與被告上開與證人程志翔合資購買安非他
      命之說法，亦相去甚遠，益徵證人程志翔於原審審理時之
      證詞並不實在，不足採信。
    4.被告於警詢中供稱：「伊幫程志翔、林俊璋等人購買過安
      非他命，幫程志翔拿過1、2次安非他命，每調1次安非他
      命，伊可得到約700元之安非他命」等情（偵查卷第77、
      78頁）；然於偵查中又供稱：「伊沒有在賣安非他命，但
      有人打電話問伊，伊會幫忙問，如果有的話，『叫他們自
      己去拿貨』。幫林俊璋調成過約2、3次，幫程志翔調過約
      10次，仲介1000元毒品約可得5、600元毒品」等情（偵查
      卷第6、7頁）；復於原審審理時又供稱：「是與林俊璋、
      程志翔2人集資合買安非他命」等情語（原審卷第39至40
      頁），被告前後所供不一，且與證人所言相異，已如前述
      ，證人程志翔合資向戊○○、甲○○購買毒品安非他命等
      情，除證人甲○○並未販賣毒品安非他命予被告外（前已
      述及），證人戊○○係於96年10月16日「晚上21時4分許
      」，販賣毒品安非他命2000元給被告，已經被告於另案偵
      查中證述無誤（本院卷二第117-1頁96年度偵字第8914號
      偵查卷之訊問筆錄），並有被告與證人戊○○於96年10月
      16日之話監聽譯文（本院卷二第113頁96年度偵字第8914
      號偵查卷第73頁之電話監聽譯文），及原審97年度訴字第
      119號刑事判決書正本在卷可稽（本院卷二第69-80頁）。
      由上開監聽譯文，顯然證人戊○○另案於96年10月16日「
      晚上21時許」，販賣毒品安非他命給被告，其時間係在
      本件被告於當日（16日）「晚上19時許」，販賣毒品安非
      他命1000元給證人程志翔之後，自不可能係本件被告與證
      人程志翔合資向證人戊○○購買毒品安非他命。再者，被
      告於另案96年10月16日「晚上19時8分15秒」，以其00000
      00000號電話，打證人戊○○之0000000000號電話，被告
      稱「姊啊，我朋友要，不多啦」，證人戊○○答「過來」
      ，被告稱「好」等情，有其電話監聽譯文可稽（本院卷二
      第117-1頁），其通話時間（晚上19時8分15秒），介於本
      件被告於當日（26日）「晚上18時48分47秒」、「晚上19
      時18分40秒」之間（即與證人程志翔之通話時間），被告
      亦僅稱「我朋友要，不多啦」等情，並未提及其自己亦要
      購買毒品安非他命買，被告所辯其係與證人程志翔合資向
      證人戊○○購買毒品安非他命等情，亦與事實不符，實不
      足採。
    5.我國查緝毒品之施用或販賣一向執法甚嚴，對於販賣毒品
      者尤科以重度刑責，又販賣毒品既係違法行為，當非可公
      然為之，亦無公定價格，且容易分裝並增減份量，而每次
      買賣之價量，可能隨時依雙方關係深淺、資力、需求量及
      對行情之認知、來源是否充裕、查緝是否嚴謹、購買者被
      查獲時供述購買對象之可能風險之評估等情形，而異其標
      準，非可一概而論；而買受毒品之人通常亦無法探知販毒
      者賺取利潤幾何，是販賣毒品之利得，除販毒者坦承犯行
      或價量俱臻明確外，委難察得實情，販賣之人從價差或量
      差中牟利之方式雖異，其意圖營利之販賣行為則同一。是
      以因安非他命量微價高，販賣者率有利益可圖，被告販賣
      安非他命，如無利益可得，又豈會甘冒遭警查獲可能處以
      重刑之風險而如此作為，是被告雖否認販賣毒品之犯行，
      而無可查證其賣出確實賺取之差價，惟依前所述，被告販
      賣安非他命當有意圖營利之犯意甚明。
    6.綜上，事證明確，被告2次販賣毒品安非他命犯行，均堪
      認定，自應依法論科。
（三）核被告2次販賣安非他命所為，均係犯毒品危害防制條例
      第4條第2項之販賣第2級毒品罪。
五、被告所犯上開4罪，犯意各別，行為互殊，自應予分論併罰
    。
六、原審就犯罪事實二之販賣第二級毒品安非他命部分，依據上
    開事證，適用前開法律，並審酌被告為高中肄業之智識程度
    ，正值青壯年，不思靠渠等之勞力以正當途徑賺取金錢，竟
    以販賣毒品圖不法所得，足以使購買施用者導致生理及心理
    毒害，形成生理成癮性及心理依賴性，嚴重戕害國民身心健
    康，危害社會治安，其無視於國家杜絕毒品危害之禁令，出
    售圖利，惡性非輕，販賣毒品之次數及所得，其生活狀況及
    犯後態度等一切情狀，各量處有期徒刑捌年，並說明毒品危
    害防制條例第19條第1項規定「犯第4條至第9條、第12條、
    第13條或第14條第1項、第2項之罪者，其供犯罪所用或因犯
    罪所得之財產，均沒收之，如全部或一部不能沒收時，追徵
    其價額或以其財產抵償之，係刑法第38條第1項第2款、第3
    款沒收之特別規定。是未扣案之行動電話（門號：00000000
    00號），經被告供稱係伊所有，又查為被告作為販毒之聯絡
    工具即供犯罪所用，業如前述，應依毒品危害防制條例第19
    條第1項規定宣告沒收，如全部或一部不能沒收時，追徵其
    價額。又查被告因2次販賣第2級毒品安非他命所得各1000元
    ，係被告犯罪所得，應諭知沒收，如全部或一部不能沒收時
    ，應就其財產抵償之。經核此部分認事用法，並無違誤，量
    刑亦稱妥適，被告仍執陳詞否認犯行，而提起上訴，為無理
    由，此部分自應予以駁回。
七、原審就犯罪事實一之製造槍枝及製造子彈部分，予以論罪科
    刑，固非無見。惟查：（一）被告製造槍枝時，僅車通槍管
    ，並未車通該槍之金屬彈倉，原判決遽認被告亦車通該槍枝
    金屬彈倉，尚有未洽。（二）被告僅製造口徑8.0mm及8.1mm
    非制式子彈2顆，原判決被告同時同地接續製造另一直徑8.9
    mm非制式子彈1顆，自有違誤。被告否認此部分犯行，提起
    上訴，雖無理由，然原判決此部分既有上開瑕疵，自應由本
    院撤銷改判。原判決既經部分撤銷，其定應執行刑即失所附
    麗，應併撤銷。爰審酌被告高中肄業之智識程度，未經許可
    製造槍、彈，對社會治安具有潛在之高度危險性，惟尚未生
    任何實害，製造槍、彈之數量，其生活狀況及犯後態度等一
    切情狀，各量處製造可發射子彈具殺傷力之槍枝罪有期徒刑
    六年六月，併科罰金新臺幣十萬元，又非法製造子彈罪有期
    徒刑一年六月，併科罰金新臺幣六萬元，均就罰金部分，皆
    諭知易服勞役之折算標準。又扣案改造之仿轉輪手槍1支（
    槍枝管制編號0000000000）及火藥1盒均係違禁物，應依刑
    法第38條第1項第1款規定，分別於製造槍枝及製造子彈罪項
    下，宣告沒收之。扣案之游標卡尺1支，係被告所有，供製
    造槍枝、子彈之用，已經其於警詢（警卷第9頁）及原審供
    述在卷（原審卷第359頁），應依刑法第38條第1項第2款規
    定，分別於製造槍枝及製造子彈罪項下，宣告沒收之。扣案
    鑽頭9支，係被告所有，供製造槍枝、子彈之用，已經被告
    於警詢（警卷第9頁）、偵查（偵查卷第8頁）、原審（原審
    卷第359頁）及原審羈押庭（96年度聲羈字第258號卷第8頁
    ）供述在卷，惟其中僅內政部警政署刑事警察局鑑定編號07
    之鑽頭，其口徑與本件扣案槍枝槍管之口逕相適，前已述及
    ，足認上開編號07支鑽頭1支，已用於車通改造該槍枝之槍
    管，其餘鑽頭則係預備供製造槍枝之用，應依刑法第38條第
    1項第2款規定，分別於製造槍枝及製造子彈罪項下，宣告沒
    收之。至扣案之固定式鑽孔機1台、電動鑽孔機1台，雖曾分
    別用於製造前開槍枝、子彈，然係被告之叔叔所有，並非被
    告所有，已經被告於警詢中供述在卷（警卷第9頁），又非
    違禁物，自不得宣告沒收，併此敘明。又扣案之固定式老虎
    鉗1台、挫刀9支、砂紙4張、砂輪片3片，均係被告所有，供
    製造槍枝、子彈之用，已經被告於警詢（警卷第9頁）、偵
    查（偵查卷第8頁）供述在卷，亦應依刑法第38條第1項第2
    款規定，分別於製造槍枝及製造子彈罪項下，宣告沒收之。
    扣案直徑8.1mm非制式子彈1顆，雖因具塑膠彈頭，而不具殺
    傷力，然仍填充前開火藥，製成子彈，難以分離，自係屬違
    禁物，應依刑法第38條第1項第2款規定，於製造製造子彈罪
    項下，宣告沒收之。至扣案直徑8.0mm及8.9mm原具殺傷力之
    非制式子彈2顆，經送鑑定試射後，僅剩彈殼2顆，已失其違
    禁物之性質，不予沒收，併此敘明。至扣案改造手槍半成品
    4 支、改造手槍滑套2支、彈匣6個，仿WALTHER廠PPK／S型
    半自動手槍1支（槍枝管制編號0000000000）、空氣槍1支（
    槍枝管制編號0000000000）、底火9盒、鋼珠1包、可固定式
    扳手3支、尖嘴鉗2支、十字螺絲起子1支、安非他命吸食器1
    個、殘渣分裝袋24個、本票（已開據）13張、筆記本1本、
    本票影本（已開據）1張、資料表3張、本票（空白）2本等
    物，因查無證據為被告所有供犯本罪所用之物，均不予宣告
    沒收，附此敘明。
八、原判決定應執行刑既經撤銷，則上開本院撤銷改判所處之刑
    與上訴駁回部分所處之刑，定應執行刑如主文第五項所示。
據上論斷，應依刑事訴訟法第368條、第369條第1項、第364條、
第299條第1項前段，槍砲彈藥刀械管制條例第8條第1項、第12條
第1項，刑法第11條、第42條第3項、第51條第5款、第7款，第38
條第1項第1款、第2款，判決如主文。
本案經檢察官謝錫和到庭執行職務。
中    華    民    國    99    年    6     月    22    日
                  刑事第三庭    審判長法  官  陳義仲
                                      法  官  楊清安
                                      法  官  宋明中
以上正本證明與原本無異。
如不服本判決應於收受送達後10日內向本院提出上訴書狀，其未
敘述上訴理由者，並得於提起上訴後10日內向本院補提理由書（
均須按他造當事人之人數附繕本）「切勿逕送上級法院」。
                                      書記官  王薇潔
中    華    民    國    99    年    6     月    22    日
附錄法條：
槍砲彈藥刀械管制條例第8條第1項、第4項
未經許可，製造、販賣或運輸鋼筆槍、瓦斯槍、麻醉槍、獵槍、
空氣槍或第4條第1項第1款所定其他可發射金屬或子彈具有殺傷
力之各式槍砲者，處無期徒刑或5年以上有期徒刑，併科新臺幣1
千萬元以下罰金。
未經許可，持有、寄藏或意圖販賣而陳列第 1 項所列槍枝者，處
 3年以上10年以下有期徒刑，併科新臺幣700萬元以下罰金。
槍砲彈藥刀械管制條例第12條第1項、第4項
未經許可，製造、販賣或運輸子彈者，處 1 年以上 7 年以下有
期徒刑，併科新台幣 500 萬元以下罰金。
未經許可，持有、寄藏或意圖販賣而陳列子彈者，處 5 年以下有
期徒刑，併科新台幣 300 萬元以下罰金。
槍砲彈藥刀械管制條例第13條第4項
未經許可，持有、寄藏或意圖販賣而陳列第 1 項所列零件者，處
6月以上5年以下有期徒刑，併科新台幣300萬元以下罰金。
槍砲彈藥刀械管制條例第14條第3項
未經許可，持有或意圖販賣而陳列刀械者，處 1 年以下有期徒刑
、拘役或新台幣 50 萬元以下罰金。
毒品危害防制條例第4條第2項
製造、運輸、販賣第二級毒品者，處無期徒刑或 7 年以上有期徒
刑，得併科新臺幣 7 百萬元以下罰金。

司法院資訊處製作；財團法人民間司法改革基金會備份。
